【裁判字號】    95,裁,150
【裁判日期】    950125
【裁判案由】    有關教育事務
【裁判全文】
最  高  行  政  法  院  裁  定
                                     95年度裁字第00150號
聲  請  人  甲○○
上列聲請人因與相對人高雄市政府教育局間有關教育事務事件，
對於中華民國94年5月19日本院94年度裁字第00916號裁定，聲請
再審。本院裁定如下：
    主  文
再審之聲請駁回。
再審訴訟費用由聲請人負擔。
    理  由
一、本院按：依行政訴訟法第283條準用同法第273條第1項第1款
    規定，有適用法規顯有錯誤情形者，得對於確定終局裁定聲
    請再審。但當事人已依抗告主張其事由或知其事由而不為主
    張者，不在此限。則聲請再審時所主張之再審事由，已於提
    起抗告時為主張，而為確定裁定所不採，其再審聲請即難認
    係合法。
二、本件聲請人以本院94年度裁字第916號裁定（下稱原裁定）
    有適用法規顯有錯誤情形，對之聲請再審，主張：（一）本
    件相對人引用已廢止之幼稚園設置辦法、臺灣省國民小學附
    設自立幼稚園試行要點，致侵害聲請人權益，聲請人依法請
    求撤銷，為相對人所拒，聲請人依行政訴訟法第5條第2項規
    定，提起行政訴訟請求命相對人作成撤銷前開行政處分之行
    政處分，前程序原審認相對人函非屬行政處分，未依法作成
    裁判，即屬違法。鈞院亦認相對人函非屬行政處分，惟相對
    人不依聲請人申請作成行政處分，於行政訴訟法修正後，既
    已增加訴訟種類，則訴訟標的雖非屬行政處分，聲請人仍得
    提起一般給付訴訟。（二）相對人函謂聲請人所陳述事項，
    前已予詳述云云，惟其確切內容與相對人引用廢止法令一事
    如何連結，鈞院未於前程序中予以詳查，即裁定駁回聲請人
    之抗告，與行政訴訟法第125條規定有違。（三）前程序原
    審以聲請人之起訴不備起訴要件，而駁回聲請人之起訴，聲
    請人提起抗告，亦遭鈞院以無理由駁回，均未就若本件不合
    課以義務訴訟之要件，應提起何種訴訟為適當而為闡明，亦
    難謂合法云云。
三、經查：原裁定係以聲請人為其應受納編為幼稚園教師之事，
    已多次陳請相對人辦理，均經相對人函復。本次陳情內容，
    仍在於將其納編為幼稚園教師，相對人之函復，僅在說明就
    此事項，之前已經於行政爭訟中提出之答辯書內詳述之情由
    ，前程序原審裁定認其非屬行政處分，實無不合。另人民請
    求撤銷損害自己權利之違法行政處分，應認係對之不服而循
    訴願或撤銷訴訟程序救濟，並非依法申請之案件，無循訴願
    及課以義務訴訟以為救濟之餘地。聲請人請求撤銷相對人之
    違法行政處分，相對人不為撤銷，乃於前程序向原審提起課
    以義務訴訟，求為作成撤銷行政處分之行政處分，即不合提
    起課以義務訴訟之要件，前程序原審裁定併予駁回，亦無不
    合，因而駁回聲請人於前程序之抗告，經核並無適用法規錯
    誤之處。聲請人據前開理由聲請再審，惟所持之理由俱與其
    於原程序提起抗告時之主張相同，亦即其已依抗告主張其事
    由，而為原裁定所不採，揆之首揭說明，其再審之聲請為不
    合法，應予駁回。
四、依行政訴訟法第283條、第278條第1項、第104條、民事訴訟
    法第95條、第78條，裁定如主文。
中    華    民    國    95    年    1     月    25    日
                  第三庭審判長法  官  徐  樹  海
                              法  官  黃  合  文
                              法  官  吳  明  鴻
                              法  官  林  茂  權
                              法  官  鄭  小  康
以  上  正  本  證  明  與  原  本  無  異
中    華    民    國    95    年    1     月    26    日
                              書記官  阮  桂  芬


司法院資訊處製作；財團法人民間司法改革基金會備份。
